# 陈版：请教股份支付实务与准则的问题

提问人：jy03657116 时间：2017-11-14 11:45:18
陈老师： 股份支付准则规定，在确定权益工具在授予日的公允价值时，应当考虑协议规定的可行权条件中市场条件和非可行权条件，不考虑非市场条件的影响。 我查询了一些截止到 2017 年 11 月进行了股权激励计划的上市公司，其中的很多企业以支付限售股份进行激励（而非期权），切他们的激励计划一般都只规定了非市场条件作为可行权条件（比如未来2-3年的扣非后净利润指标），不存在市场条件和非可行权条件，但这些上市公司绝大多数仍然使用的是B-S模型，考虑了期权定价，对“授予日市场价格-授予价格”进行了调整（通常是减少很多，因为考虑了B-S模型里面的看跌期权）。 我的困惑是，这么多上市公司在股份支付的处理上，都出现了错误吗？还是我自己的理解有些问题？

回答人：chenyiwei
证监会对这个问题已经反复强调过多次，限制性股票形式的股权激励的公允价值确定不允许用期权定价模型。 后附北京证监局的一个监管通报供参考。
关于上市公司进一步规范限制性股票公允价值确认的监管通报.docx
(16.07 KB, 下载次数: 81)
2017-11-14 17:57 上传 点击文件名下载附件

提问人：jy03657116 时间：2017-11-15 15:52:08
陈老师，再追问一个问题： 北京证监局通报文件里面提到，解锁后，部分高管人员所持股份的限售条款（比如公司法规定高管任职期间每年转让的股份不得超过其所持公司股份总数的25%）属于非可行权条件，应在计量授予日公允价值时予以考虑。 那么这种非可行权条件对授予日公允价值的影响怎么计量呢，有没有什么模型去计量？

回答人：chenyiwei
这种考虑目前还只是理论上的，事实上很难量化这些因素对权益工具公允价值的影响。

提问人：jy03657116 时间：2017-11-16 11:21:21
那实操上，也就是以“授予日市场价-授予价”作为公允价值了
谢谢陈老师指导！

回答人：chenyiwei
是。